臺灣橋頭地方法院民事判決
                                      109年度訴字第790號
原      告  王建財  

訴訟代理人  黃金龍律師
被      告  卓清陽  

            林錦海  

            張連招  
            卓順宗  
上四人共同
訴訟代理人  劉嘉裕律師
            鍾美馨律師
被      告  卓瑞盛  

訴訟代理人  吳建勛律師
            梁宗憲律師
            鍾韻聿律師
上列當事人間請求遷讓房屋等事件，本院於民國110 年4 月28日
言詞辯論終結，判決如下：
    主  文
一、被告卓清陽應將坐落高雄市○○區○○段0000地號土地上如 附
    圖A1、A2所示門牌號碼高雄市○○區○○路○段000 號建 物及雨
    遮拆除，並將所占用之土地返還予原告及其他全體共 有人
    。並應自民國104 年5 月16日起至民國104 年12月31日 止
    ，按月給付原告新臺幣16元，自民國105 年1 月1 日起至 
    返還上開土地之日止，按月給付原告新臺幣23元。
二、被告林錦海應將坐落高雄市○○區○○段0000地號土地上如 附
    圖B1、B2所示門牌號碼高雄市○○區○○路○段000 號建 物及雨
    遮拆除，並將所占用之土地返還予原告及其他全體共 有人
    。並應自民國104 年5 月16日起至民國104 年12月31日 止
    ，按月給付原告新臺幣23元，自民國105 年1 月1 日起至 
    返還上開土地之日止，按月給付原告新臺幣34元。
三、被告張連招應將坐落高雄市○○區○○段0000地號土地上如 附
    圖C1、C2所示門牌號碼高雄市○○區○○路○段000 號建 物及雨
    遮拆除，並將所占用之土地返還予原告及其他全體共 有人
    。並應自民國104 年5 月16日起至民國104 年12月31日 止
    ，按月給付原告新臺幣23元，自民國105 年1 月1 日起至 
    返還上開土地之日止，按月給付原告新臺幣34元。
四、被告卓順宗應將坐落高雄市○○區○○段0000地號土地上如 附
    圖D1、D2所示門牌號碼高雄市○○區○○路○段000 號建 物及雨
    遮拆除，並將所占用之土地返還予原告及其他全體共 有人
    。並應自民國104 年5 月16日起至民國104 年12月31日 止
    ，按月給付原告新臺幣23元，自民國105 年1 月1 日起至 
    返還上開土地之日止，按月給付原告新臺幣34元。
五、被告卓瑞盛應將坐落高雄市○○區○○段0000地號土地上如 附
    圖E1、E2所示門牌號碼高雄市○○區○○路○段000 號建 物及雨
    遮拆除，並將所占用之土地返還予原告及其他全體共 有人
    。並應自民國104 年5 月16日起至民國104 年12月31日 止
    ，按月給付原告新臺幣23元，自民國105 年1 月1 日起至 
    返還上開土地之日止，按月給付原告新臺幣34元。
六、原告其餘之訴駁回。
七、訴訟費用由被告負擔二分之一，餘由原告負擔。
八、本判決第一項至第五項得假執行；但被告卓清陽、林錦海、
     張連招、卓順宗、卓瑞盛如依序分別以新臺幣5 萬1,417 
    元 、新臺幣7 萬5,929 元、新臺幣7 萬4,634 元、新臺幣7
     萬 4,711 元、新臺幣7 萬4,458 元為原告預供擔保，得免
    為假 執行。
九、原告其餘假執行之聲請駁回。
    事實及理由
一、原告主張：
  ㈠原告與訴外人周麗珍前於臺灣高雄地方法院100 年度司執字
    第23715 號強制執行事件，拍賣取得訴外人即債務人卓瑞郁
    所有坐落高雄市○○區○○段0000○0000○0000地號土地（原地號
    高雄市○○區○○○段000 ○000 ○00000 地號，下分別稱系爭土
    地、1686土地、1685土地），及系爭土地上門牌號碼高雄市
    ○○區○○路○段000 號未保存登記建物（原門牌號碼高雄市○○
    區○○○路000 ○0 號，下稱444 建物），應有部分各1/2 ，於
    民國101 年6 月19日領得權利移轉證書，並於101 年6 月29
    日辦理系爭土地之所有權移轉登記。
  ㈡系爭土地外觀上除444 建物坐落外，另有門牌號碼高雄市○○
    區○○路○段000 號、同段436 號、同段438 號、同段440 號
    、同段442 號5 間未保存登記建物（原門牌號碼分別為高雄
    市○○區○○○路000 ○00號、410 之11號、410 之12號、410 之
    13號、410 之14號，下分別稱434 建物、436 建物、438 建
    物、440 建物、442 建物，合稱系爭建物），係卓瑞郁於72
    年間以系爭土地為基地申請建築農舍，並以卓瑞郁為起造人
    ，以農舍為用途申領72年旗鎮建字第01451 號使用執照，由
    卓瑞郁出資興建完成系爭建物及444 建物，原始取得上開未
    保存登記建物之所有權，434 建物、436 建物、438 建物、
    440 建物、442 建物現分別由被告卓清陽、林錦海、張連招
    、卓順宗、卓瑞盛占有使用。
  ㈢依62年8 月22日制定公布之農業發展條例（下稱農發條例）
    第3 條第9 款、89年1 月26日修正之農發條例第18條第4 項
    、民法第68條第2 項規定，農舍應與坐落基地併同移轉，即
    系爭建物為系爭土地之從物，原告、周麗珍已於拍賣取得系
    爭土地時，一併取得系爭建物所有權，被告無權占有系爭建
    物，應遷讓返還原告，並給付原告按系爭建物公告現值年息
    10% 計算相當於租金之不當得利。若認卓清陽、林錦海、張
    連招、卓順宗、卓瑞盛分別為系爭土地上434 建物、436 建
    物、438 建物、440 建物、442 建物之事實上處分權人，系
    爭建物無權占有系爭土地，應拆屋還地，並給付原告按系爭
    土地公告現值年息10% 計算，相當於租金之不當得利。爰依
    民法第767 條第1 項前段、中段、第821 條、第179 條規定
    提起本訴。並先位聲明：1.卓清陽應將434 建物即如附圖A1
    、A2部分騰空遷讓返還予原告及其他全體共有人。並應自10
    4 年5 月16日起至騰空遷讓返還上開房屋之日止，按月給付
    原告新臺幣（下同）1,344 元。2.林錦海應將436 號建物即
    如附圖B1、B2部分騰空遷讓返還予原告及其他全體共有人。
    並應自104 年5 月16日起至騰空遷讓返還上開房屋之日止，
    按月給付原告1,344 元。3.張連招應將438 號建物即如附圖
    C1、C2部分騰空遷讓返還予原告及其他全體共有人。並應自
    104 年5 月16日起至騰空遷讓返還上開房屋之日止，按月給
    付原告1,344 元。4.卓順宗應將440 號建物即如附圖D1、D2
    部分騰空遷讓返還予原告及其他全體共有人。並應自104 年
    5 月16日起至騰空遷讓返還上開房屋之日止，按月給付原告
    1,344 元。5.卓瑞盛應將442 號建物即如附圖E1、E2部分騰
    空遷讓返還予原告及其他全體共有人。另應自104 年5 月16
    日起至騰空遷讓返還上開房屋之日止，按月給付原告1,344
    元。6.願供擔保，請准宣告假執行。備位聲明：1.卓清陽應
    將坐落系爭土地上如附圖A1、A2所示434 建物及雨遮拆除，
    並將所占用之土地返還予原告及其他全體共有人。並應自10
    4 年5 月16日起至返還上開土地之日止，按月給付原告288
    元。2.林錦海應將坐落系爭土地上如附圖B1、B2所示436 建
    物及雨遮拆除，並將所占用之土地返還予原告及其他全體共
    有人。並應自104 年5 月16日起至返還上開土地之日止，按
    月給付原告288 元。3.張連招應將坐落系爭土地上如附圖C1
    、C2所示438 建物及雨遮拆除，並將所占用之土地返還予原
    告及其他全體共有人。並應自104 年5 月16日起至返還上開
    土地之日止，按月給付原告288 元。4.卓順宗應將坐落系爭
    土地如附圖D1、D2所示440 建物及雨遮拆除，並將所占用之
    土地返還予原告及其他全體共有人。並應自104 年5 月16日
    起至返還上開土地之日止，按月給付原告288 元。5.卓瑞盛
    應將坐落系爭土地上如附圖E1、E2所示442 建物及雨遮拆除
    ，並將所占用之土地返還予原告及其他全體共有人。並應自
    104 年5 月16日起至返還上開土地之日止，按月給付原告28
    8 元。6.願供擔保，請准宣告假執行。
二、被告均以：系爭建物並非系爭土地之從物，原告不因拍賣取
    得系爭建物所有權；系爭建物與系爭土地依民法第425 條之
    1 規定，存有推定租賃關係，並非無權占有等語置辯。另卓
    清陽、林錦海、張連招、卓順宗復以：應以申報地價年息1.
    8676% 計算不當得利等語，資為抗辯。並聲明：㈠原告之訴
    及假執行之聲請均駁回。㈡願供擔保，請准宣告免為假執行
    。
三、兩造不爭執之事項：
  ㈠系爭土地原為卓瑞郁所有。原告與周麗珍前於臺灣高雄地方
    法院100 年度司執字第23715 號強制執行事件，拍賣取得卓
    瑞郁所有系爭土地、1686土地、1685土地，及系爭土地上44
    4 建物，應有部分各1/2 ，於101 年6 月19日領得權利移轉
    證書，並於101 年6 月29日辦理系爭土地之所有權移轉登記
    。
  ㈡周麗珍於109 年5 月12日以買賣為原因將系爭土地應有部分1
    /2 、444 建物應有部分1/2 移轉登記予訴外人吳嘉軒。系
    爭土地現所有權人為原告、吳嘉軒，444 建物之納稅義務人
    即事實上處分權人亦為原告、吳嘉軒。
  ㈢系爭土地外觀上除444 建物坐落外，另有434 建物、436 建
    物、438 建物、440 建物、442 建物，與444 建物外觀為一
    排共同壁透天建物。
  ㈣卓瑞郁於72年間以系爭土地為基地申請建築農舍，並以其本
    人為起造人，以農舍為用途申領72年旗鎮建字第01451 號使
    用執照，出資興建完成434 建物、436 建物、438 建物、44
    0 建物、442 建物、444 建物，並原始取得上開未保存登記
    建物之所有權。
  ㈤434 建物、436 建物、438 建物、440 建物、442 建物之現
    事實上處分權人即占有人依序分別為卓清陽、林錦海、張連
    招、卓順宗、卓瑞盛。
  ㈥卓瑞郁與卓清陽於72年6 月4 日書立買賣所有權移轉契約書
    ，約定由卓瑞郁將434 建物事實上處分權移轉予卓清陽，並
    於同日辦理公證（審訴卷第215 頁至第218 頁）。
  ㈦卓瑞郁與訴外人林錦益於72年4 月7 日書立買賣所有權移轉
    契約書及不動產買賣契約書，由卓瑞郁將436 建物事實上處
    分權移轉予林錦益，並於同日辦理公證。嗣林錦益與林錦海
    於89年5 月1 日書立買賣所有權移轉契約書，由林錦益將43
    6 建物事實上處分權移轉予林錦海（審訴卷第215 頁至第24
    1 頁）。
  ㈧卓瑞郁與訴外人柯素貞於72年6 月4 日書立買賣所有權移轉
    契約書及，由卓瑞郁將438 建物事實上處分權移轉予柯素貞
    ，並於同日辦理公證。嗣柯素貞與被告張連招之夫即訴外人
    王文夫於78年10月6 日書立土地房屋買賣契約書，由柯素貞
    將438 建物事實上處分權移轉予王文夫，卓瑞郁並於該契約
    簽名同意王文夫使用438 建物之基地（審訴卷第243 頁至第
    253 頁）；後再由張連招取得事實上處分權。
  ㈨卓瑞郁與卓新德於72年6 月18日書立買賣所有權移轉契約書
    及買賣契約書，由卓瑞郁將440 建物事實上處分權移轉予卓
    新德，並於同日辦理公證（審訴卷第257 頁至第263 頁）。
    嗣卓新德與卓順宗於106 年9 月21日書立建築物改良物所有
    權贈與移轉契約書，由卓新德將440 號建物出賣予卓順宗，
    且移轉事實上處分權（審訴卷第211 頁至第213 頁）。
  ㈩依據442 建物之稅籍資料，卓瑞郁前於72年7 月30日將442建
    物之事實上處分權移轉予訴外人鄂新德，嗣鄂新德於79年6 
    月20日將442 建物之事實上處分權移轉予卓瑞盛。雖442建
    物納稅義務人已移轉予訴外人卓良科，但卓瑞盛並未移轉事
    實上處分權（本院卷第46頁）。
  434 建物、436 建物、438 建物、440 建物、442 建物現分
    別由卓清陽、林錦海、張連招、卓新德、卓瑞盛占有使用。
    詳細使用情形如本院卷第141 頁至第161 頁勘驗筆錄及照片
    所示。
  系爭土地自102 年1 月起至104 年間申報地價為每平方公尺1
    86.4 元，105 年1 月迄今申報地價為每平方公尺276 元。
四、本件之爭點：
  ㈠先位之訴：
  1.系爭建物是否僅有一個物權？是否均為系爭土地之從物？
  2.原告是否為系爭建物之所有權人？
  3.如是，原告請求被告騰空遷讓系爭建物，並請求被告給付相
    當於租金之不當得利金額為何？
  ㈡備位之訴：
  1.兩造間就系爭土地是否存有推定租賃關係？被告是否無權占
    有系爭土地？
  2.如認被告無權占有，原告請求被告應將附圖所示占用系爭土
    地之建物及雨遮拆除，並將所占用之土地返還予原告及其他
    全體共有人，是否有理由？
  3.原告就上開第2 項之建物及雨遮占用系爭土地，請求相當於
    租金之不當得利，是否有據？金額若干為適當？
五、本院之判斷：
  ㈠先位之訴：
  1.系爭建物是否僅有一個物權？是否均為系爭土地之從物？
    ⑴按農業用地係指供農作、森林、養殖、畜牧及與農業經營
      不可分離之房舍、曬場、農路、灌溉、排水及其他農用之
      土地，72年8 月1 日修正前農發條例第3 條第9 款定有明
      文。次按89年1 月26日修訂之農發條例第18條第4 項規定
      ：第1 項及前項農舍起造人應為該農舍坐落土地之所有權
      人；農舍應與其坐落用地併同移轉或併同設定抵押權。該
      條第1 項亦明示其適用範圍限於「89年1 月4 日修正施行
      後取得農業用地之農民」，該規定係移轉農舍所有權之限
      制，並不妨礙讓與事實上處分權之出售農舍行為（最高法
      院93年台上字第184 號判決意旨參照）。
    ⑵雖原告主張因農舍應與坐落基地併同移轉，即系爭建物為
      系爭土地之從物，原告、周麗珍已於拍賣取得系爭土地時
      ，一併取得系爭建物所有權云云。惟如於農發條例89年1
      月4 日修正施行前已興建完成之農舍，且農業用地與農舍
      已分屬不同所有權人，為避免該類所有權人無法處分其產
      權之疑慮，該農舍或農地嗣後再移轉時，不受農發條例第
      18條第4 項併同移轉之限制（內政部93年11月2 日內授中
      辦地字第0930015211號函釋亦同此意旨），系爭建物係於
      72年間起造，顯非農發條例第18條第4 項適用範圍；況土
      地與房屋屬具個別經濟價值之不動產，並無主物、從物關
      係可言，此與系爭建物性質上是否為農舍無涉，原告前揭
      主張，並非可取。
  2.從而，系爭建物非為系爭土地之從物，原告即非系爭建物之
    所有權人，自無從依民法第767 條第1 項前段、中段、第82
    1 條規定，請求被告將系爭建物遷讓返還予原告及全體共有
    人，及依民法第179 條規定，請求被告給付無權占有系爭建
    物之不當得利。原告先位之訴既無理由，本院應就備位之訴
    加以審理裁判。
  ㈡備位之訴：
  1.兩造間就系爭土地是否存有推定租賃關係？被告是否無權占
    有系爭土地？
    ⑴按所有人對於無權占有或侵奪其所有物者，得請求返還之
      。對於妨害其所有權者，得請求除去之，民法第767 條第
      1 項前段及中段定有明文。次按以無權占有為原因，請求
      返還土地者，占有人對土地所有權存在之事實無爭執，而
      僅以非無權占有為抗辯者，土地所有權人對其土地被無權
      占有之事實無舉證責任，占有人自應就其取得占有係有正
      當權源之事實證明（最高法院106 年度台上字第2511號判
      決意旨參照）。被告就渠等為系爭建物之事實上處分權人
      ，及系爭建物占有系爭土地之事實，並無爭執，僅辯稱其
      等基於推定租賃關係，非無權占有云云，應由被告就其有
      正當占有權源之事實，負舉證責任。
    ⑵次按土地及其土地上之房屋同屬一人所有，而僅將土地或
      僅將房屋所有權讓與他人，或將土地及房屋同時或先後讓
      與相異之人時，土地受讓人或房屋受讓人與讓與人間或房
      屋受讓人與土地受讓人間，推定在房屋得使用期限內，有
      租賃關係。其期限不受第449 條第1 項規定之限制，固為
      88年修正施行之民法第425 條之1 第1 項明文。此之房屋
      受讓人，除受讓房屋所有權人外，亦包括受讓未辦理所有
      權第一次登記建物事實上處分權之人，且土地及房屋讓與
      之事實發生於上開民法第425 條之1 第1 項修法之前，亦
      有適用（最高法院106 年度台再字第71號判決意旨參照）
      。惟按農業用地直接供經營農業之用，農舍建於其上，雖
      屬個別之所有權標的，然農業用地上得合法建造農舍，係
      因農舍與農業之經營有不可分離之關係，此觀89年1 月修
      正施行前之農發條例第3 條第10款及修正後同條第1 項第
      10款規定自明。可知興建農舍之主要目的乃在為農地之農
      業經營，考量農舍推定有租賃關係得使用期限，自應併考
      慮其所經營農業之情形。如農舍已不能為原定農業之繼續
      經營，即難肯認農舍之受讓人與所坐落農地之所有權人間
      ，有何租賃關係存在（最高法院109 年台上字第2428號判
      決意旨參照）。被告辯稱兩造間存有民法第425 條之1 所
      定法定租賃關係云云，經查：
      ①依兩造不爭執事項㈠、㈣、㈥至㈩所載，卓瑞郁於72年間以
        系爭土地為基地，申請建築農舍而領有使用執照，並原
        始取得系爭建物所有權，系爭土地與其上系爭建物原同
        屬卓瑞郁所有，嗣原告、周麗珍取得系爭土地所有權，
        被告亦輾轉取得系爭建物之事實上處分權，卓瑞郁係將
        土地及房屋先後讓與相異之人，固然屬實。
      ②然經本院現場勘驗系爭建物使用情形，434 建物為卓清
        陽與配偶居住使用，其雖於距離434 建物約2 公里多地
        點種植木瓜，惟種植木瓜的農具大部分放在木瓜田，43
        4 建物內僅放置裝木瓜之紙箱與一些農藥；436 建物現
        由林錦海整修中，預計修訖遷入居住，其業工而非務農
        ；438 建物為張連招及家人居住，其業工而非務農；44
        0 建物為卓順宗之弟卓義昌及其母使用，卓義昌為鐵工
        而非務農，卓順宗則從事塑膠射出，並未居住於440 建
        物；另442 號建物為卓瑞盛與其家人居住使用，其於距
        離較遠處承租土地種植芭樂，農具放置在該處小工寮而
        非442 建物內等情，可知被告均將系爭建物作為住宅使
        用，與農業之經營並無不可分離之關係，有兩造不爭執
        事項所載履勘筆錄及照片可佐，揆諸前揭說明，無從
        認系爭建物與所坐落系爭土地間，存有推定租賃關係。
    ⑶此外，被告復未舉出其他證據，證明其就系爭土地有正當
      占有權源，應認被告無權占有系爭土地。
  2.原告請求被告將附圖所示占用系爭土地之建物及雨遮拆除，
    並將所占用之土地返還予原告及其他全體共有人，是否有理
    由？承上所論，被告雖取得系爭建物之事實上處分權，然被
    告使用系爭建物非供原定農業之繼續經營，難認被告與系爭
    土地有租賃關係，被告即屬無權占有系爭土地。從而，原告
    依民法第767 條第1 項前段、中段、第821 條規定，請求被
    告將附圖所示占用系爭土地之系爭建物及雨遮拆除，並將所
    占用之系爭土地返還原告及全體共有人，應屬有據。
  3.原告請求相當於租金之不當得利金額若干為適當？
    ⑴按無法律上之原因而受有利益，致他人受有損害者，應返
      還其利益。民法第179 條定有明文。又無權占有他人土地
      ，可能獲得相當於租金之利益為社會通常之觀念（最高法
      院61年度台上字第1695號判決先例意旨參照）。共有人請
      求返還不當得利，並無民法第821 條規定之適用，請求返
      還不當得利，而其給付可分者，各共有人僅得按其應有部
      分，請求返還。又按城市地方房屋之租金，以不超過土地
      及建築物申報總價年息10% 為限，土地法第97條第1 項定
      有明文。又按土地法第97條所稱之土地價額係指法定地價
      而言；法定地價為申報地價，公有土地以公告地價為申報
      地價，土地法施行法第25條、平均地權條例施行細則第21
      條、土地法第148 條分別定有明文。另所謂年息10% 為限
      ，乃指租金之最高限額而言，並非必須照申報總價年息10
       % 計算之，尚須斟酌土地之位置、附近繁榮程度、使用
      人利用基地之經濟價值、所受利益，彼等關係及社會感情
      等情事，以為決定（最高法院68年台上字第3071號判決意
      旨參照）。
    ⑵依上所論，被告無權占有系爭土地，受有使用土地之利益
      ，致原告受有損害，應返還按原告應有部分計算，相當於
      租金之不當得利。本院審酌系爭土地位在高雄市旗山區，
      使用地類別為農業用地，使用分區為鄉村區，面臨臺29縣
      旗甲公路，並非位於工商交通繁榮之都會區，其上建有44
      4 建物及系爭建物，現作為住宅使用等情，有土地登記第
      一類謄本、現場照片、google map查詢結果在卷可稽（見
      審訴卷第25頁，本院卷第145 頁至第161 頁、第245 頁）
      ，認以系爭土地申報地價年息3%計算租金，應屬適當，原
      告主張以公告現值年息10% ，及卓清陽、林錦海、張連招
      、卓順宗主張以申報地價年息1.8676% 計算，均非可採。
      依此計算，被告應給付原告相當於不當得利數額，各如附
      表所示，原告請求逾此數額之不當得利，即非有據。
六、綜上所述，原告先位之訴依民法第767 條第1 項前段、中段
    、第821 條規定，請求被告將系爭建物遷讓返還予原告及全
    體共有人，及依民法第179 條規定，請求被告給付無權占有
    系爭建物之不當得利，不應准許，應予駁回。至原告備位之
    訴依民法第767 條第1 項前段、中段、第821 條規定，請求
    被告將附圖所示占用系爭土地之建物及雨遮拆除，並將所占
    用之系爭土地予原告及全體共有人，及依民法第179 條規定
    ，請求被告給付如主文第1 項至第5 項所示之金額，為有理
    由，應予准許，逾此部分之請求，則無理由，應予駁回。
七、本件原告勝訴部分本判決所命給付價額未逾50萬元，爰依職
    權宣告假執行。並依職權宣告被告如供相當之擔保，得免為
    假執行。至原告敗訴部分，其假執行之聲請因訴之駁回而失
    所附麗，應予駁回。
八、本件事證已臻明確，兩造其餘主張陳述及所提之證據，經審
    酌後於本件判決結果無影響，爰不逐一論述，附此敘明。
九、據上論結，原告之訴為一部有理由，一部無理由，判決如主
    文。
中　　華　　民　　國　110 　　年　　5 　　月　　19　　日
              民事第三庭  審判長法    官  張維君
                                法    官  楊捷羽
                                法    官  張立亭  
以上正本係照原本作成。
如不服本判決，應於送達後20日內，向本院提出上訴狀並表明上
訴理由，如於本判決宣示後送達前提起上訴者，應於判決送達後
20日內補提上訴理由書（須附繕本）。
中　　華　　民　　國　110 　　年　　5 　　月　　19　　日
                                書 記 官  洪嘉鴻
附表
 卓清陽 林錦海 張連招 卓順宗 卓瑞盛 占用面積（平方公尺） 67.08（A1+A2 ） 99.06（B1+B2） 97.37（C1+C2） 97.47（D1+D2） 97.14（E1+E2） 自104 年5 月16日起至104年12月31日止當於租金不當得利數額（新臺幣） 16元【計算式：186.4 x 67.08x3%x1 /12x1/2=16，元以下四捨五入，下同】 23元【計算式：186.4x99.06x3%x1/12 x1/2= 23】 23元【計算式：186.4x97.37x3%x1/12 x1/2 =23】 23元【計算式：186.4x97.47x3%x1/12 x1/2=23 】 23元【計算式：186.4x97.14 x3%x1/12 x1/2=23 】 105 年1 月1日起迄今每月應給付相當於租金不當得利數額（新臺幣） 23元【計算式：276 x 67.08x3%x1/12x1/2=23】 34元【計算式：276x 99.06 x3%x1/12 x1/2=34 】 34元【計算式：276 x 97.37x3%x1/12 x1/2=34 】 34元【計算式：276x97.47 x3% x1/12 x1/2=34】 34元【計算式：276x 97.14x3%x 1/12 x1/2=34 】